【裁判字號】    98,上訴,4667
【裁判日期】    990331
【裁判案由】    違反槍砲彈藥刀械管制條例等
【裁判全文】
臺灣高等法院刑事判決                98年度上訴字第4667號
上  訴  人
即  被  告  甲○○
選任辯護人  趙元昊  律師
上列上訴人因違反槍砲彈藥刀械管制條例等案件，不服臺灣臺北
地方法院98年度訴字第186號，中華民國98年10月19日第一審判
決（起訴案號：臺灣臺北地方法院檢察署97年度偵字第24137號
），提起上訴，本院判決如下：
    主  文
原判決撤銷。
甲○○未經許可，持有其他可發射子彈具有殺傷力之改造手槍，
累犯，處有期徒刑年陸月，併科罰金新臺幣拾萬元，罰金如易
服勞役，以新臺幣壹仟元折算壹日。扣案如附表所示之槍、彈，
均沒收；又共同私行拘禁，累犯，處有期徒刑肆月；又以加害生
命、身體之事，恐嚇他人致生危害於安全，累犯，處有期徒刑
月。應執行有期徒刑年捌月，併科罰金新臺幣拾萬元，罰金如
易服勞役，以新臺幣壹仟元折算壹日。扣案如附表所示之槍、彈
，均沒收。
    事  實
一、甲○○（綽號貓哥，阿貓）曾於民國93年間，因公共危險案
    件，經臺灣板橋地方法院以93年度交訴字97號刑事判決判處
    有期徒刑7月，緩刑3年確定；於94年間，因違反毒品危害防
    制條例案件，經原審以94年度簡字第2920號刑事簡易判決判
    處有期徒刑4月，如易科罰金，以銀元3百元折算1日確定。
    上開緩刑嗣經臺灣板橋地方法院以95年度撤緩字第11號裁定
    撤銷，復經原審以95年度聲字第818號裁定上開2罪所處之有
    期徒刑7月、有期徒刑4月，應執行有期徒刑10月確定，於95
    年12月16日縮刑期滿執行完畢。仍不知悔改，於97年間，任
    職於臺北市中山區○○○路413號5樓之1「儷閣國際公司（
    下稱儷閣公司）」，負責收款事宜期間，因丙○○於97年7
    月21日至「儷閣公司」應徵酒店幹部經錄取後，即先向「儷
    閣公司」借款新臺幣（下同）3萬9千元租屋居住，嗣因身體
    狀況不佳暫停上班，無法償還借款，又避不見面，甲○○遂
    要求同在「儷閣公司」任職，負責對外招攬小姐至「儷閣公
    司」上班之楊宗泉（綽號小至，由原審判決有罪確定）代為
    找尋丙○○下落。俟楊宗泉於97年9月18日凌晨1時許，在臺
    北縣三重市○○○路上之頂好超市尋得丙○○男友乙○○，
    與乙○○一同返回乙○○位於臺北縣三重市○○街13號3樓
    住處尋得丙○○，見丙○○不願出面與甲○○商談債務問題
    ，自行萌生恐嚇危害安全之犯意，向丙○○恫稱：「若不跟
    伊走到時會很慘」等語，以加害生命、身體之事恐嚇丙○○
    ，致丙○○心生恐懼，在乙○○陪同下與楊宗泉一同前往「
    儷閣公司」，楊宗泉即以電話通知甲○○。詎甲○○於同日
    凌晨2時許，返回上開「儷閣公司」與丙○○在「儷閣公司
    」辦公室內商談債務問題時，竟因丙○○無法立即償還3萬9
    千元借款及1萬元保證金，共計4萬9千元債務，進而與楊宗
    泉及真實姓名、年籍均不詳之成年男子數名，共同基於妨害
    自由之犯意聯絡，喝令丙○○須立即向親友借錢還款否則不
    得離去，將丙○○私行拘禁在上開「儷閣公司」辦公室內輪
    流看管。其間，甲○○並另行起意，基於恐嚇危害安全之犯
    意，憤而自「儷閣公司」外同址5樓男用公共廁所天花板內
    ，取出其於91年間某日，在臺北市○○區○○路31號之「鑽
    石帝國酒店」擔任服務生時，在酒店包廂內拾獲後予以持有
    之仿Glock廠17型半自動手槍製造，可發射子彈具殺傷力之
    改造手槍1支（含彈匣一個，槍枝管制編號：0000000000 號
    ）及具殺傷力之非制式子彈12顆（嗣經送鑑定試射擊發4 顆
    ），持以出言對丙○○、乙○○恫稱：「不要讓我抓狂，不
    用等到天亮，直接將你們帶到山上槍斃後埋起來。」等語，
    以加害生命、身體之事恐嚇丙○○、乙○○，致丙○○、乙○○心生畏懼。迄於同日上午6時許，因乙○○撥打電話向
    渠母求助借款，丙○○、乙○○在楊宗泉陪同下，前往乙○○任職之臺北縣三重市○○○路上頂好超市前與乙○○之母
    見面，取得現款4萬9千元持交楊宗泉後，丙○○始得離去。
    嗣因丙○○姑姑丁○○在丙○○受拘禁期間接獲丙○○借款
    電話，得知丙○○遭拘禁在上開「儷閣公司」內無法離去，
    立即報警處理，經警於97年10月31日凌晨零時許，持搜索票
    至「儷閣公司」內執行搜索後，同日凌晨2時許，在臺北市
    ○○○路413號前為警查獲甲○○，經甲○○帶同員警至「
    儷閣公司」外同址5樓男生公共廁所天花板內，起獲上開具
    殺傷力之槍、彈後，再循線查獲楊宗泉。
二、案經丁○○報由臺北市政府警察局中山分局報請臺灣臺北地
    方法院檢察署檢察官偵查起訴。
    理  由
壹、程序事項：
  一、按被告以外之人於審判中有滯留國外或所在不明而無法傳
      喚或傳喚不到之情形者，其於檢察事務官、司法警察官或
      司法警察調查中所為之陳述，經證明具有可信之特別情況
      ，且為證明犯罪事實之存否所必要者，得為證據，刑事訴
      訟法第159條之3第3款規定明確。查證人丁○○於97年9月
      18日、丙○○於97年10月2日及乙○○於97年10月2日在警
      局製作之筆錄（見偵卷第10、11、12-17、20-25頁），固
      屬被告以外之人於審判外之言詞陳述紀錄；惟丁○○、丙○○、乙○○於本院審判中，經傳、拘不到，有送達回證
      、拘票、拘提報告書附卷可稽，又丁○○、丙○○、乙○○接受警詢調查，係以被害人及證人之身分陳述，查無跡
      證顯示警察當時有何違法取供情事，堪認其於警詢時並未
      遭受任何外力壓迫，所述應係出於其自由意志無疑，且丁○○、丙○○及乙○○所述內容，與其他證據亦相符合(
      詳後述)，是依當時之客觀外在環境及條件，足以證明丁○○、丙○○及乙○○之陳述內容具有可信之特別情況，
      且其陳述復為證明被告有事實欄所載犯行所必要者，依上
      揭規定，符合傳聞證據之例外，應有證據能力。
  二、次按被告以外之人於審判外之言詞或書面陳述，除法律有
      規定者外，不得作為證據；又被告以外之人於審判外之陳
      述，雖不符合同法第159條之1至第159條之4之規定，但經
      當事人於審判程序同意作為證據，法院審酌該言詞陳述或
      書面陳述作成時之情況，認為適當者，亦得為證據。當事
      人、代理人或辯護人於法院調查證據時，知有第159條第1
      項不得為證據之情形，而未於言詞辯論終結前聲明異議者
      ，視為有前項之同意，刑事訴訟法第159條第1項及第159
      條之5分別定有明文。查本判決下列所引用之證據，除上
      所述部分外，檢察官、上訴人即被告及辯護人於本院準備
      程序時，均同意做為證據(見本院卷第38背面、39頁)，復
      至言詞辯論終結前亦未聲明異議，本院審酌上開證據資料
      製作時之情況，尚無違法不當及證明力明顯過低之瑕疵，
      故揆諸前開規定，均有證據能力。
貳、實體事項
  一、訊據上訴人即被告甲○○固坦承持有事實欄所載之槍械，
      並持之敲桌恐嚇丙○○，惟矢口否認事實欄所載其餘犯行
      ，辯稱：丙○○係楊宗泉找來，非伊所為，在儷閣公司雖
      有拿出槍枝並怒斥，但未說「不要讓我抓狂，不用等到天
      亮，直接將你們帶到山上槍斃後埋起來」，亦未限制丙○○等人不得離去等語，辯護人亦為被告辯護稱：本件槍枝
      以性能檢測法無法測出彈丸撞擊動能之數據，應以射擊方
      式檢測槍枝之殺傷力等語。
  二、惟查：
    (一)、被告就持有槍枝、子彈之事實坦承不諱，且有如附表所
        示槍、彈扣案可資佐證。而扣案槍、彈經內政部警政署
        刑事警察局鑑定結果，送鑑手槍一支（槍枝管制編號：
        0000000000號），係改造手槍，由仿Glock廠17型半自
        動手槍製造之槍枝，換裝土造金屬槍管而成，可供擊發
        適用子彈使用，認具殺傷力。送鑑子彈12顆，認均係非
        制式子彈，係由金屬彈殼組合直徑9.0±0.5mm金屬彈頭
        而成，採樣4顆試射，可擊發，認均具殺傷力，有內政
        部警政署刑事警察局97年11月31日刑鑑字第0973349220
        0號槍彈鑑定書1份暨鑑定照片6張附卷足憑（見偵卷第
        131-133頁），被告持有之槍彈具有殺傷力已堪認定。
        至於辯護人雖以上詞為被告辯護，並聲請本院再就扣案
        槍枝再送請以試射法進行鑑定。惟按槍枝之鑑定，非必
        以試射為唯一之鑑驗方法，如依「性能檢驗法」實際操
        作送鑑槍枝之機械結構與功能，經檢測後認其結構完整
        且擊發功能良好正常，可供擊發適用子彈使用，而為具
        殺傷力之研判，茍非其鑑定有未盡確實或欠缺完備情事
        ，即不得以未經實彈射擊鑑測，遽認其鑑定結果為不可
        採取（最高法院97年度臺上字第1117號判決意旨參照）
        。況依「警政署刑警察局槍枝殺傷力鑑定說明」所載：
        一刑事局對於非制式槍枝之殺傷力之鑑定，考量鑑定之
        正確性與公正性，已參酌國內、外之相關鑑定方法與技
        術，秉持專業、科學、正確及安全等原則，訂定該專業
        領域內所共同認可之鑑定方法與程序－即性能檢驗法，
        故採性能檢驗法進行鑑定，惟如性能檢驗法鑑定後，發
        現該槍枝有瑕疵，並足以影響殺傷力之有無者，如有適
        用子彈時續以動能測試法加以鑑定；如無則不續行鑑定
        。二非制式槍枝於第一次送鑑時，經以性能檢驗法鑑定
        後確認有殺傷力者，對於再次要求續以動能測試法實際
        試射鑑定者，其於裝填子彈適當之情況下，最具威力之
        發射動能，均可達20焦耳/平方公分以上，足以穿入人
        體皮肉層；此一事實業經實務長久驗證，無需再以極高
        危險性之動能測試法進行試射鑑定，故該類案件之槍枝
        ，刑事局將不再續行動能測試法之試射鑑定。三非制式
        槍枝如於第一次送鑑時以性能檢驗法鑑定後，發現材質
        或性能上具有相當之瑕疵，足以影響殺傷力之鑑判者，
        若有送鑑適用子彈時，刑事局將依動能測試法進行試射
        鑑定；惟如無適用子彈時，參酌國內其他專業鑑定機關
        之鑑定方法與流程，暨考量鑑定人員安全與鑑定標的危
        險間之比例原則，刑事局不再自行製作適用子彈來進行
        動能測試法之試射鑑定等語，有該說明在卷可憑(見本
        院卷第24頁)，足徵本件扣案槍枝既經上開鑑定機關以
        「性能檢驗法」為鑑定結果，認具有殺傷力，則該槍枝
        係屬可發射子彈具有殺傷力之改造槍枝，應已明甚。從
        而，辯護意旨所指：依性能檢驗法無從證明扣案槍枝具
        殺傷力云云，殊難憑採。
    (二)、被告甲○○在事實欄所載之時地持槍敲桌並向被害人丙○○、乙○○以上詞恐嚇之情，業據被告甲○○坦承有
        持槍敲桌恐嚇等情不諱，核與證人即同案共同正犯楊宗
        泉於原審(見原審卷第73頁)、證人即被害人丙○○於偵
        查中(見偵卷第148頁)及證人即被害人乙○○(見偵卷第
        149頁)所證情節均相符合。至於被告甲○○雖否認於持
        槍敲桌時有以上開言詞恐嚇云云，然被告甲○○持槍恐
        嚇時，同時告以「不要讓我抓狂，不用等到天亮，直接
        將你們帶到山上槍斃後埋起來」之語，復經證人楊宗泉
        、丙○○證述一致在卷(見偵卷第147頁、原審卷第73、
        77背面頁)，是以被告甲○○有以上開言詞恐嚇事證已
        明，所辯不足採信。又被害人丙○○、乙○○因被告甲○○上開舉動及言詞而心生畏懼，復為被告丙○○、乙○○證述在卷(見偵卷第148、149頁)，則被告甲○○有
        恐嚇之犯行已屬明確無訛。
    (三)、被告甲○○雖否認有限制被害人丙○○、乙○○之行動
        自由，並以上詞置辯。然被害人丙○○由同案共同正犯
        楊宗泉尋獲，丙○○要求乙○○同行，由楊宗泉帶至儷
        閣公司後，因無法返還積欠被告甲○○之債務，而在該
        公司辦公司內以電話對外借款而無法離去之情，業據證
        人丙○○證述：當天到達儷閣公司至有人拿錢清償，約
        5個小時，在等乙○○媽媽送錢來時，甲○○叫伊至小
        辦公室內恐嚇，對方在這段時間內限制伊坐在椅子上，
        只能打電話...且甲○○、楊宗泉都有說沒有看到錢，
        不讓伊走等語(見偵卷第148、149頁)，證人乙○○於警
        詢時亦證述：楊宗泉於97年9月18日凌晨找伊表示要找
        丙○○，伊無法拒絕帶他回家找到丙○○，楊宗泉即恐
        嚇丙○○後，伊隨同丙○○至儷閣公司，丙○○於凌晨
        2、3時以電話向丁○○借款未果，後來伊打電話向媽媽
        借款，至6點多交錢後始遭放行等語(見偵卷第21、22
        頁)，核與證人楊宗泉所證：當天帶丙○○至儷閣公司
        至去拿錢，中間約有4、5個小時，甲○○有對丙○○表
        示要家人拿錢來還，不然不讓他們離開...伊帶丙○○
        、乙○○去向乙○○之媽媽拿錢時，甲○○叫伊載人過
        去拿了錢再回來，如果沒有拿到錢就不要讓他們離開等
        語(見原審卷第74背面、80背面背)，又證人即丙○○之
        姑姑丁○○於警詢時亦證述：97年9月18日凌3時30日丙○○打電話表示因工作關係向他人借錢，沒有錢還而遭
        人限制自由，地點約係在台北市○○○路與錦州街口附
        近大樓內等語(見偵卷第10、11頁)，而被害人丙○○借
        用甲○○之行動電話聯繫丁○○之情，復有被告甲○○
        所持用之行動電話1支（含0000000000號SIM卡1張）扣
        案可資佐證暨該行動電話門號通聯調閱查詢資料一份附
        卷可按(見偵卷第72頁)，而證人丁○○向警方報警並製
        作筆錄之時間係97年9月18日凌晨4時11分至5時，被害
        人丙○○及證人乙○○係97年10月2日始至警局製作筆
        錄，有調查筆錄記載之時間可憑(見偵卷第10、12、20
        頁)，則果被害人丙○○未於97年9月18日凌晨受行動自
        由之限制，第三人丁○○何能於本件事實發生且尚未結
        束前即得向警方伸告此犯罪事實。且被害人丙○○返還
        甲○○之上開債務係由同案共同正犯楊宗泉，於97 年9
        月18日凌晨6時許，開車載丙○○、乙○○向乙○○之
        媽媽拿取金錢，復經證人乙○○及楊宗泉證述一致在卷
        (見偵卷第22頁、原審卷第74頁背面)，則果被告未限制
        丙○○、乙○○之自由，何須由同案共同正犯楊宗泉將
        被害人丙○○帶至儷閣公司後，待丙○○尋得金錢來源
        ，再由楊宗泉帶往取錢？是被告甲○○於被害人丙○○
        及乙○○至儷閣公司後有限制其等行動自由已屬明確無
        訛。至於證人楊宗泉雖於原證述：當時係針對丙○○，
        未限制乙○○自由，他可以自由離開云云（見原審卷第
        80背面、81頁)，然倘證人乙○○可自由離去，本件既
        可由乙○○對外借款，乙○○應可自行取款再回至儷閣
        公司交付，何以同案共同正犯楊宗泉須併同帶領丙○○
        、乙○○外出取錢？是楊宗泉所證未限制乙○○行動自
        由一節，顯與常情有違，自不足為有利於被告甲○○之
        認定。末查，同案共同正犯楊宗泉係受被告甲○○之囑
        找尋丙○○，始有本件犯行發生，則被告甲○○辯稱
        本件妨害自由係楊宗泉個人行為，不僅與上開證據不符
        ，亦與經驗法則有違，所辯自屬卸責之詞，無足採信。
  三、綜上所述，本件事證明確，被告其上開犯行已堪認定，應
      予依法論處。
  四、核被告甲○○所為，係違反槍砲彈藥刀械管制條例第8條
      第4項之未經許可持有其他可發射子彈具有殺傷力之改造
      手槍罪、同條例第12條第4項之未經許可持有子彈罪、刑
      法第302條第1項之私行拘禁罪、第305條之恐嚇危害安全
      罪。被告與同案共同正犯楊宗泉及真實姓名、年籍均不詳
      之成年男子數名，對於上開私行拘禁犯行間，均有犯意聯
      絡及行為分擔，為共同正犯。被告以一行為同時持有上開
      具殺傷力之改造手槍1支及非制式子彈12顆，觸犯數罪名
      ，其上開違反槍砲彈藥刀械管制條例第8條第4項之未經許
      可持有其他可發射子彈具有殺傷力之改造手槍及同條例第
      12條第4項之未經許可持有子彈之犯行間，有想像競合犯
      之裁判上1罪關係，應依刑法第55條規定，從一重之違反
      槍砲彈藥刀械管制條例第8條第4項之未經許可持有其他可
      發射子彈具有殺傷力之改造手槍罪處斷。又被告係以一行
      為同時恐嚇證人丙○○、乙○○，其上開恐嚇危害安全犯
      行，亦有想像競合犯之裁判上一罪關係，亦應依刑法第55
      條規定論以一罪。再者，被告有如事實欄所載之前科犯行
      ，於95年12月16日縮刑期滿執行完畢，此有本院前案紀錄
      表一份在卷可按，其在上開有期徒刑執行完畢後，5年以
      內，再為本件有期徒刑以上之罪，均為累犯，均應依刑法
      第47條第1項規定，加重其刑。又其所犯上開三罪間，犯
      意個別，行為互異，應予分論併罰。末查，本件被害人丙○○、乙○○於97年10月2日於警局製作筆錄時，即已指
      訴綽號「貓哥」之甲○○持槍恐嚇(見偵卷第14、15、19
      、22頁)，是警察於97年10月29日持原審所核發之搜索票
      搜索時，即已知被告甲○○持有槍彈，復有原審核發之搜
      索票記載應搜索之物係係包含槍砲等證物可憑(見偵卷第
      39頁)，足認警察搜索時被告提出槍砲予警並非就警察尚
      未知之犯罪事實自首，被告上訴意旨辯稱本件有自首之情
      當有誤會，附此敘明。
  五、原審為被告論罪科刑，固非無見。惟被告以外之人於審
      判外之言詞或書面陳述，除有刑事訴訟法第159條之1、之
      2、之3、之4、之5情形，仍例外認其有證據能力外，不得
      作為證據，刑事訴訟法第159條第1項已有明文規定。原判
      決以證人丙○○、乙○○於警詢不利於被告之供述作為認
      定被告犯行之佐證，然原審於傳、拘丙○○、乙○○未果
      ，而未使丙○○、乙○○立於證人之地位而為具結陳述，
      並接受被告之詰問，並未說明證人乙○○、丙○○於警局
      之陳述，是否有刑事訴訟法第159條之1至第159條之5所定
      得為證據之情形，於被告於原審已否認丙○○、乙○○警
      詢筆錄之證據能力時(見原審卷第26、28頁)，仍逕認丙○○、乙○○於警局所為不利於被告之陳述得採為認定被告
      之犯罪證據，難認合法；被告於原審就恐嚇罪部分，僅
      坦承持槍恐嚇，惟否認曾以事實欄所載之言詞恐嚇、就持
      有槍彈部分，除坦承持有外，亦辯稱鑑定報告之證明力；
      而私行拘禁罪部分，被告則未曾坦承有此犯行，然原判決
      於理由欄第一段就被告所犯上開犯罪事實竟記載為「坦承
      不諱」，難認其理由與卷證資料相符；本件涉有三件犯
      罪事實，原判決於被告坦承不諱之論述後，係就槍枝涉有
      殺傷力部分論證，然就恐嚇及私行拘禁之事實均未記載認
      定之依據，自有判決不備理由之違法。被告上訴否認犯罪
      ，雖無理由，然原判決既有上開違誤，自應由本院撤銷改
      判。爰審酌被告犯罪之動機、目的、手段、持有上開具殺
      傷力槍、彈之數量及期間，不惜以私行拘禁及持槍並恐嚇
      危害安全之手段催討民事債務，就犯罪所生危害，及事後
      與丙○○達成和解，有和解契約書1份在卷可稽（見偵卷
      第130頁）等一切情狀，各量處如主文第2項所示之刑，並
      就所處之有期徒刑部分定其應執行之刑，以及併就罰金部
      分諭知易服勞役之折算標準。至扣案如附表所示具殺傷力
      之槍、彈，均屬違禁物，均應依刑法第38條第1項第1款之
      規定，宣告沒收。另扣案經內政部警政署刑事警察局鑑定
      試射擊發之非制式子彈4顆，因彈頭、彈殼業已分離，彈
      殼內又無火藥，不具為子彈之完整結構，自非違禁物，又
      非供被告本件上開犯行所用、預備之物，抑或因本件犯罪
      所得之物，無庸併予宣告沒收。至扣案行動電話一支（含
      SIM卡一張），雖係被告所有，然亦非違禁物，或供被告
      本件上開犯行所用、預備之物，抑或因本件犯罪所得之物
      ，無從併予宣告沒收，附此敘明。
據上論斷，應依刑事訴訟法第369條第1項前段、第364條、第299
條第1項前段，槍砲彈藥刀械管制條例第8條第4項、第12條第4項
，刑法第28條、第11條前段、第302條第1項、第305條、第55條
、第42條第3項、第47條第1項、第38條第1項第1款、第51條第5
款，刑法施行法第1條之1，判決如主文。
本案經檢察官何明楨到庭執行職務。
中    華    民    國    99    年    3     月    31    日
                  刑事第二十二庭審判長法  官  郭雅美
                                      法  官  魏新國
                                      法  官  洪于智
以上正本證明與原本無異。
恐嚇罪不得上訴。
其餘部分如不服本判決，應於收受送達後10日內向本院提出上訴
書狀，其未敘述上訴之理由者並得於提起上訴後10日內向本院補
提理由書（均須按他造當事人之人數附繕本）「切勿逕送上級法
院」。
                                      書記官  強梅芳
中    華    民    國    99    年    4     月    2     日
附錄本案論罪科刑法條全文
槍砲彈藥刀械管制條例第八條
未經許可，製造、販賣或運輸鋼筆槍、瓦斯槍、麻醉槍、獵槍、
空氣槍或第 4 條第 1 項第 1 款所定其他可發射金屬或子彈具
有殺傷力之各式槍砲者，處無期徒刑或 5 年以上有期徒刑，併
科新臺幣 1 千萬元以下罰金。
未經許可，轉讓、出租或出借前項所列槍枝者，處 5 年以上有
期徒刑，併科新臺幣 1 千萬元以下罰金。
意圖供自己或他人犯罪之用，而犯前二項之罪者，處無期徒刑或
 7 年以上有期徒刑，併科新臺幣 1 千萬元以下罰金。
未經許可，持有、寄藏或意圖販賣而陳列第 1 項所列槍枝者，
處 3 年以上10 年以下有期徒刑，併科新臺幣 700 萬元以下罰
金。
第 1 項至第 3 項之未遂犯罰之。
槍砲彈藥刀械管制條例第十二條：
未經許可，製造、販賣或運輸子彈者，處 1 年以上 7 年以下有
期徒刑，併科新台幣 500 萬元以下罰金。
未經許可，轉讓、出租或出借子彈者，處 6 月以上 5 年以下有
期徒刑，併科新台幣 300 萬元以下罰金。
意圖供自己或他人犯罪之用，而犯前二項之罪者，處 3 年以上
10 年以下有期徒刑，併科新台幣 700 萬元以下罰金。
未經許可，持有、寄藏或意圖販賣而陳列子彈者，處 5 年以下
有期徒刑，併科新台幣 300 萬元以下罰金。
第 1 項至第 3 項之未遂犯罰之。
刑法第三百零二條：
私行拘禁或以其他非法方法，剝奪人之行動自由者，處 5 年以
下有期徒刑、拘役或 3 百元以下罰金。
因而致人於死者，處無期徒刑或 7 年以上有期徒刑，致重傷者
，處 3 年以上 10 年以下有期徒刑。
第 1 項之未遂犯罰之。
刑法第三百零五條：
以加害生命、身體、自由、名譽、財產之事，恐嚇他人致生危害
於安全者，處 2 年以下有期徒刑、拘役或 3 百元以下罰金。
【附表】
┌──┬───────────────────┬───────────┐
│編號│應 沒 收 之 扣 案 物 品 名 稱 及 數 量│備                  註│
├──┼───────────────────┼───────────┤
│    │仿Glock廠17型半自動手槍製造，可發射子 │                      │
│ 一 │彈具殺傷力之改造手槍1支（含彈匣1個，槍│                      │
│    │枝管制編號：0000000000號）。          │                      │
│    │                                      │                      │
├──┼───────────────────┼───────────┤
│    │                                      │扣案具殺傷力之非制式子│
│ 二 │具殺傷力之非制式子彈8顆。             │彈12顆中，業經內政部警│
│    │                                      │政署刑事警察局鑑定試射│
│    │                                      │擊發4顆。             │
└──┴───────────────────┴───────────┘

司法院資訊處製作；財團法人民間司法改革基金會備份。
